臺灣高等法院高雄分院刑事判決　　　　99年度上易字第1106號
上　訴　人
即　被　告　周嘉彬
上列上訴人因詐欺案件，不服臺灣高雄地方法院99年度易字第16
99號中華民國99年9 月23日第一審判決（起訴案號：臺灣高雄地
方法院檢察署99年度偵字第19160 號，移送併辦案號：同署99年
度偵字第32426 號），提起上訴，本院判決如下：
    主  文
原判決撤銷。
周嘉彬幫助犯詐欺取財罪，處有期徒刑參月，如易科罰金，以新
臺幣壹仟元折算壹日。緩刑貳年。
    事  實
一、周嘉彬明知詐欺集團等不法份子為掩飾不法行徑，避免執法
    人員之追究及處罰，經常利用他人之金融機構帳戶資料隱匿
    犯罪所得，依一般社會生活之通常經驗，可預見其所申辦之
    銀行金融帳戶存摺、金融卡及密碼提供他人使用，將幫助他
    人實施詐欺犯罪，竟基於縱他人以其金融帳戶實施詐欺亦不
    違其本意之幫助犯意，於民國99年3 月10日至同年月18日間
    某日，在不詳地點，將其向臺灣新光商業銀行股份有限公司
    北高雄分行（下稱新光銀行）所申辦帳號000-000000000000
    0 號帳戶之存摺、金融卡連同密碼等物，交付予真實姓名年
    籍不詳之詐欺集團成員，以此方式幫助該詐欺集團向他人詐
    取財物。嗣該詐欺集團成員取得周嘉彬上開金融卡等資料後
    ，即基於意圖為自己不法所有之犯意聯絡，分別為下列行為
    ：
  (一)於99年3 月18日凌晨3 時30分許前某日，在露天拍賣網頁中
    虛偽刊登標售SONY液晶電視之訊息，適有姜宏蒝於99年3 月
    18日凌晨3 時30分許瀏覽前開標售液晶電視網頁，因而陷於
    錯誤下標購買，並於同日15時49分許至高雄市○○區○○路
    415 號之高雄應用科技大學內設置之ATM ，依指示將新臺幣
    （下同）8,000 元匯入上開周嘉彬之新光銀行帳戶內。嗣姜
    宏蒝發覺有異而報警究辦。
  (二)於99年3 月18日15時許前某日，在露天拍賣網頁中虛偽刊登
    標售除濕機之訊息，適有池倩茹於99年3 月18日15時許瀏覽
    前開標售除濕機網頁，因而陷於錯誤下標購買，並於同日15
    時50分許在臺中縣豐原市○○路412 之6 號，上網依指示操
    作臺灣銀行網路ATM ，將3,100 元匯入上開周嘉彬之新光銀
    行帳戶內。嗣池倩茹發覺有異而報警究辦。
  (三)於99年3 月18日16時許前某日，在露天拍賣網頁中虛偽刊登
    標售SONY T900 相機之訊息，適有余姿誼於99年3 月18日16
    時許瀏覽前開標售相機網頁，因而陷於錯誤下標購買，並於
    同日16時31分29秒在臺北縣淡水鎮○○路136 巷55號12樓之
    17（起訴書誤載為12樓之12），上網依指示操作兆豐國際商
    業銀行網路ATM ，將4,000 元匯入上開周嘉彬申辦之新光銀
    行帳戶內。嗣余姿誼發覺有異而報警究辦。
  (四)於99年3 月18日16時30分許前某日，在奇摩拍賣網頁中虛偽
    刊登標售LV包包之訊息，適有俞亮竹於99年3 月18日下午4
    時許瀏覽前開標售LV包包網頁，因而陷於錯誤下標購買，並
    於同日16時59分許，依指示操作聯邦銀行自動櫃員機，將10
    ,000元匯入上開周嘉彬之新光銀行帳戶內。嗣俞亮竹發覺有
    異而報警究辦。
  (五)於99年3 月18日16時許前某日，在露天拍賣網頁中虛偽刊登
    標售太空戰士13特製PS3 主機之訊息，適有黃郁菱於99年3
    月18日16時許瀏覽前開標售太空戰士13特製PS3 主機網頁，
    因而陷於錯誤下標購買，並於同日18時34分許，依指示操作
    國泰世華銀行自動櫃員機，將3,000 元匯入上開周嘉彬之新
    光銀行帳戶內。嗣黃郁菱發覺有異而報警，經警循線查悉上
    情。
  (六)於99年3 月18日17時前之某日，在雅虎拍賣網頁中，虛偽刊
    登標售LV手提斜背包之訊息，適有蘇歆宜於99年3 月18日17
    時許，瀏覽前開標售LV手提斜背包網頁後陷於錯誤下標購買
    後，於同日17時44分許，至高雄市苓雅區○○○路94之21號
    之統一超商內ATM ，依指示將15,000元匯入周嘉彬上開新光
    銀行帳戶內。嗣蘇歆宜發覺有異而報警究辦。
二、案經臺中縣警察局豐原分局報請暨臺北市政府警察局信義分
    局移送臺灣高雄地方法院檢察署檢察官偵查起訴及移送併辦
    。
    理  由
一、按被告以外之人於審判外之陳述，雖不符刑事訴訟法第159
    條之1 至第159 條之4 之規定，而經當事人於審判程式同意
    作為證據，法院審酌該言詞陳述或書面陳述作成時之情況，
    認為適當者，亦得為證據；當事人、代理人或辯護人於法院
    調查證據時，知有刑事訴訟法第159 條第1 項不得為證據之
    情形，而未於言詞辯論終結前聲明異議者，視為有前項之同
    意，刑事訴訟法第159 條之5 定有明文。本件下列認定事實
    所引用之證據，均經本院依法踐行調查證據程式，公訴人及
    被告不爭執各該證據之證據能力，且迄至本院言詞辯論終結
    前，未就上開證據之證據能力聲明異議，復查無依法應排除
    其證據能力之情形，本院審酌上開證據之形式及取得過程並
    無瑕疵、與待證事實具有關連性等情況，認為適當，揆諸前
    揭規定，認上開證據俱有證據能力，均得為本案之證據。
二、訊據上訴人即被告周嘉彬固坦認上開新光銀行帳戶為伊所申
    請，姜宏蒝等6 人遭詐騙而分別將款項匯入伊新光銀行帳戶
    內等事實，惟矢口否認有何幫助詐欺之犯行，辯稱：我的新
    光銀行帳戶存摺、金融卡及密碼是放在機車置物箱裡不見的
    ，是我母親接到新光銀行通知，我才知道新光銀行帳戶被盜
    用，我沒有將存摺出賣或交給別人云云。經查：
  (一)上開新光銀行帳戶為被告於94年12月26日所申辦乙節，業據
    被告自承在卷，復有新光銀行99年4 月6 日（99）新光銀北
    高字第0113號函及所附客戶資料查詢基本資料、存款帳戶存
    提交易明細查詢各1 份、新光銀行99年4 月9 日（99）新光
    銀北高字第0122號函及所附開戶資料及雙證件影本、交易存
    提款明細表、掛失紀錄各1 份、新光銀行99年5 月17日（99
    ）新光銀北高字第0194號函及所附客戶資料查詢基本資料、
    自動化服務申請狀況查詢、存款帳戶事故資料查詢各1 份、
    新光銀行99年8 月31日（99）新光銀北高簡字第0348號函1
    份在卷可稽。而被害人姜宏蒝、池倩茹、余姿誼、俞亮竹、
    黃郁菱、蘇歆宜分別於前揭時間遭不詳詐騙集團成員，以上
    開詐術詐騙，致陷於錯誤，而分別匯款至被告前述新光銀行
    帳戶內，且均於匯款同日即遭人提領一空等情，已據證人即
    被害人姜宏蒝等6 人證述綦詳，並有被害人姜宏蒝等6 人分
    別提出之自動櫃員機交易紀錄單、臺灣銀行網路ATM 交易明
    細表、兆豐銀行網路查詢交易結果、聯邦銀行存戶交易明細
    表及網路拍賣畫面、國泰世華銀行客戶交易明細表各1 份附
    卷可參。據此，被告上開新光銀行帳戶確遭詐騙集團作為詐
    騙被害人姜宏蒝等6 人之犯罪工具，應堪認定。
  (二)被告固以前揭情詞置辯，惟被告於99年4 月20日警詢時供稱
    ：該新光銀行帳戶之印章、存摺在伊身上，金融卡遺失了云
    云（見警1 卷第2 頁）；於99年6 月9 日偵查中卻改稱：該
    新光銀行帳戶之存摺、金融卡都不見了，伊領完錢後怕忘記
    密碼，就將密碼寫在小紙條上，跟存摺、金融卡放在一起云
    云（見偵卷第19頁）；復於原審辯稱：一直到新光銀行的人
    員打電話到伊家裡，跟伊母親說新光銀行的帳戶出問題，伊
    母親轉告伊後，伊去找存摺，但都找不到時，伊才知道新光
    銀行帳戶之存摺、金融卡都不見了；在第一次作警詢筆錄之
    前，新光銀行就已來電通知了；伊之所以在警詢筆錄時向警
    員供稱存摺在伊身上，是因為伊當時以為存摺是放在機車置
    物箱裡云云（見原審2 卷第54至55頁），被告就其新光銀行
    帳戶之存摺究竟有無遺失乙節，前後供述反覆不一，且新光
    銀行於本案被害人於99年3 月18日下午將款項匯入被告前述
    帳戶後，隨即接獲警員通報，依法於99年3 月19日將該帳戶
    列為警示帳戶並予以結清，衡情，新光銀行人員應會於99年
    3 月19日當日或之後數日內即去電通知被告，被告亦自承其
    於99年4 月20日製作警詢筆錄之前確已經由新光銀行人員告
    知而獲悉帳戶有異一事，並遍尋存摺等物件未果，則被告於
    99年4 月20日接受警員詢問時，理應明知該存摺已不在其持
    有中，倘該帳戶之存摺確係遺失，被告大可直接向警員坦承
    供述不慎遺失即可，然被告卻向警員供稱仍保有存摺云云，
    其動機著實令人費解，是被告辯稱該帳戶存摺遺失云云是否
    屬實，已有可疑。另被告於本案發生前積欠華南銀行及星展
    銀行近15萬元卡債，且被告上開銀行帳戶於案發時，其內存
    款已領光，僅餘90元等情，已據被告自陳在卷（見本院卷第
    81頁），是依被告本身負債情況，詐騙集團所使用帳戶內之
    餘額觀之，均與一般提供予詐欺集團使用之帳戶，本身經濟
    窘困，於交付前帳戶內之存款餘額甚低等情相符。
  (三)被告於原審供稱：伊有二個帳戶，一個即本案的新光銀行帳
    戶，是伊前一個工作在用的，後來換工作到東京都保全股份
    有限公司（下稱東京都公司），就改用玉山銀行北高雄分行
    （下簡稱玉山銀行）帳戶，所以新光銀行的存摺就一直放著
    ；伊平時領錢的習慣是到住家附近的便利商店ATM 領錢。伊
    出門去領玉山銀行帳戶最後一筆薪資25,000元時，順便將新
    光銀行帳戶的存摺拿去新光銀行位在高雄市○○路的北高雄
    分行補摺整理，從伊住處騎機車到新光銀行北高雄分行大約
    要10幾分鐘，雖然新光銀行的帳戶已近4 年沒有用，且伊於
    95年2 月22日已領出最後的100 元，但覺得好玩，就順便去
    補登一下新光銀行的存摺。伊帶新光銀行、玉山銀行等2 本
    存摺出門，補完摺後有把2 本存摺都帶回家，目前玉山銀行
    的存摺放在伊住處房間的抽屜裡，新光銀行的存摺在領完錢
    後則一直放在機車置物箱裡，忘了放回家裡的抽屜。伊有在
    使用機車，機車置物箱、電門沒有被撬開的痕跡，機車也沒
    有失竊，伊使用機車要加油時需要開啟置物箱，會看到新光
    銀行的存摺、金融卡，但伊忘記或懶得拿上去家裡。等到新
    光銀行人員打電話到伊家裡，伊才知道新光銀行的存摺、金
    融卡不見云云（見原審2 卷第50-59 頁）。而被告曾於95年
    至97年間任職於千翔保全股份有限公司（下稱千翔公司），
    嗣自98年1 月1 日起至99年3 月11日止改任職於東京都公司
    ，每月月薪由東京都公司撥入前述被告向玉山銀行申辦之帳
    戶內，被告曾於99年3 月10日自前述玉山銀行帳戶內提領16
    ,000元及9,900 元，合計25,900元等情，有稅務電子閘門財
    產所得調件明細表、勞保局電子閘門查詢作業、被告提出之
    玉山銀行北高雄分行帳號0000000000000 號帳戶存摺影本、
    東京都公司99年9 月7 日（99）東保字第990307號函及所附
    離職證明書、被告申辦之玉山銀行北高雄分行存摺封面影本
    各1 份可參（見原審2 卷第14-15 、26-29 、36-38 頁）。
    另細觀被告前述新光銀行帳戶之使用情形，自被告於94年12
    月26日開戶時起至95年5 月22日時止，該帳戶內均有薪資轉
    入及提領之情形，且於95年5 月22日提領100 元後，該帳戶
    餘額僅剩89元，自此之後，除新光銀行曾於95年6 月20日主
    動存入利息1 元外，直至被害人於99 年3月18日遭人詐騙匯
    入款項時止，該帳戶均無款項進出情形，有該帳戶之交易明
    細表在卷可稽（見原審2 卷第34-35 頁），就上開2 帳戶之
    進出情形及被告任職東京都公司期間等事證綜合觀之，足認
    被告前述供稱：伊出門去領玉山銀行帳戶最後一筆薪資25,0
    00元時，順便將新光銀行帳戶的存摺拿去補登等語，係指其
    於99年3 月10日提領玉山銀行北高雄分行帳戶內之薪資25,
    900 元無訛。準此，依被告所述其提領款項之習慣，被告於
    99年3 月10日欲出門至住家附近便利商店ATM 提領玉山銀行
    帳戶內款項時，其申辦之前述新光銀行帳戶已近4 年未曾使
    用，且餘額僅剩90元，實無何補登存摺之必要，被告竟毫無
    緣由特意前往車程約10幾分鐘之新光銀行北高雄分行補登存
    摺，已與常理有違。且被告同時攜帶新光銀行及玉山銀行之
    2 本存摺出門，於提領款項、補登存摺完畢返家後，卻僅將
    玉山銀行之存摺攜回住家房內，單獨將新光銀行存摺留置在
    機車置物箱內，亦顯悖離常情。況被告放置該新光銀行存摺
    之機車既未失竊，置物箱、電門亦無遭人破壞之痕跡，且平
    日均停放在被告住家之車庫內，衡情，外人尚難輕易取得該
    機車置物箱內之物品，足徵被告前開所辯應非事實，難以採
    信。
  (四)又被害人姜宏蒝等6 人於前揭時地遭人詐騙而分別將款項匯
    入被告前述新光銀行帳戶後，均旋於同日即99年3 月18日經
    人以金融卡自ATM 提款方式提領一空等情，有前述存款帳戶
    存提交易明細查詢1 份可證，是該等詐騙被害人之不法份子
    顯然持有被告前述新光銀行帳戶之金融卡，且知悉金融卡密
    碼無訛。而被告先於99年4 月20日警詢時供稱：伊領完錢後
    就將新光銀行帳戶之存摺、金融卡放在機車置物箱中忘記拿
    出來，就遺失了。伊不記得金融卡密碼云云（見警1 卷第2
    頁）；嗣於99年6 月9 日偵查中改稱：新光銀行帳戶金融卡
    密碼是940305，是伊女兒的生日，伊領完錢後怕忘記密碼，
    就將密碼寫在小紙條上，跟存摺、金融卡放在一起云云（見
    偵卷第20頁）；又於原審供稱：伊申辦之新光銀行、玉山銀
    行帳戶金融卡密碼都是940305，是伊女兒的生日。伊去領玉
    山銀行帳戶最後一筆薪資25,000元時，順便去新光銀行北高
    雄分行補登新光銀行存摺時，只有帶著新光銀行的存摺，沒
    有將金融卡帶出去，至於金融卡放在哪裡，伊沒有在記，沒
    有帶出去就是了。伊不知道為何別人可以用伊的金融卡提領
    被害人的款項云云（見原審2 卷第50-59 頁），其對於上開
    新光銀行帳戶之金融卡有無遺失、如何遺失、是否記得金融
    卡密碼等節前後供述矛盾不一，且倘若被告於99年3 月10日
    提領玉山銀行帳戶內款項時，並未一併攜帶新光銀行帳戶之
    金融卡外出，則詐騙集團成員如何能取得該帳戶之金融卡，
    進而持之提領被害人匯入之款項？況被告既於本案偵訊及審
    理中仍對於已逾4 年未曾使用過之上開新光銀行帳戶金融卡
    密碼記憶清晰，且該密碼係其女兒之生日，對被告而言較一
    般數字組合更具意義，殊無特別將密碼登載於小紙條並黏貼
    在存摺末頁之理。據此均足徵被告係出於其自由意志將該新
    光銀行帳戶之存摺、金融卡交付予某真實姓名年籍不詳之人
    ，並告知金融卡密碼無訛。
  (五)參以現今社會上，確存有不少為貪圖小利而出售個人帳戶供
    人使用之人，是犯罪集團成員僅須付出少許之金錢，即可取
    得可完全操控而無遭掛失風險之帳戶，衡情當無使用遭竊、
    遺失等未經申辦帳戶者同意使用之帳戶之可能，否則，自不
    法詐騙犯罪集團之角度審酌，其等既知社會上一般正常之人
    如帳戶存摺、金融卡、密碼遭竊或遺失，為防止拾得或竊得
    之人盜領存款或將帳戶作為不法使用，必於發現後立即報警
    或向金融機構辦理掛失止付，而於原帳戶所有人掛失止付後
    ，其等即無法以拾得或竊得之存摺、金融卡提領該帳戶內之
    存款，其等在此情形下，如仍以此帳戶作為其犯罪工具，則
    在其等向被害人詐騙，並誘使被害人將款項轉入或匯入該帳
    戶後，卻又極有可能因帳戶所有人掛失止付而無法提領，則
    其等大費周章從事於犯罪之行為，甘冒犯罪後遭追訴、處罰
    之風險，卻只能平白無故替原帳戶所有人匯入金錢，而無法
    得償其犯罪之目的，無異於為他人作嫁，此等損人不利己之
    舉，又豈是狡詐之財產犯罪集團所可能犯之錯誤。易言之，
    從事此等財產犯罪之不法集團，若非確定該帳戶所有人不會
    報警或掛失止付，以確定渠等能自由使用該帳戶轉帳、提款
    ，渠等應不至於以該帳戶從事財產犯罪。由此，益證被告所
    申辦之新光銀行帳戶之存摺、金融卡，並非遭人竊走或遺失
    ，而是出於其自由意志將該等物件交付予某詐騙集團之成員
    ，並告知其金融卡密碼無訛。
  (六)末按於金融機構開設帳戶，請領存簿及金融卡，係針對個人
    身分之社會信用而予以資金流通，具有強烈之屬人性格，而
    金融帳戶作為個人理財之工具，申請開設並無任何特殊之限
    制，一般民眾皆得以存入最低開戶金額之方式申請取得，且
    同一人更得在不同之金融機構申請數個存款帳戶使用，此乃
    眾所週知之事實。故一旦有人刻意收集他人帳戶使用，依一
    般常識，極易判斷係隱身幕後之人基於使用他人帳戶，規避
    存提款不易遭偵查機關循線追查之考慮而為，自可產生與不
    法犯罪目的相關之合理懷疑。且日常生活中，不法之徒利用
    人頭帳戶進行之不法行為，最常見者不外詐騙他人錢財，此
    經傳播媒體多所報導，政府機關亦廣為宣導，一般稍具知識
    之人，對此情形絕難諉以不知。而存摺、金融卡及密碼均係
    與個人隱私密切相關之重要物件，一般人若非基於特殊目的
    或情誼，斷無任意交由他人保管或使用之理。被告為63年6
    月間出生之人，有其年籍資料在卷可參，其於案發時乃年滿
    36歲之具有正常辨識能力之成年人，且被告於偵訊中自承：
    伊知道將帳戶租、賣給他人使用是違法的等語（見偵卷第21
    頁），足認被告對於將存摺、金融卡交付他人，並告知金融
    卡密碼後，極可能遭詐欺者用作詐取財物之工具，衡情，應
    有所預見，猶將之交付他人使用，顯有容認犯罪事實發生之
    未必故意。
  (七)綜上所述，被告前開辯解，違背經驗法則，顯係迂迴矯飾之
    詞，不足採信，被告上開銀行帳戶之金融卡及密碼等資料並
    非遺失，而應係被告交付予詐騙集團成員無誤。是本件事證
    明確，被告犯行可以認定，自應依法論科。
三、按刑法上之幫助犯，係對於犯罪與正犯有共同之認識，而以
    幫助之意思，對於正犯資以助力，而未參與實施犯罪之行為
    者而言（最高法院88年度臺上字第1270號判決意旨參照）。
    查被告提供上開新光銀行帳戶之存摺、金融卡予不詳之詐財
    集團成員，固使得不法份子得以遂行詐欺取財之犯行，然被
    告單純提供帳戶予他人使用之行為，並不等同於向被害人施
    以欺罔之詐術行為，亦無證據證明被告有參與詐欺取財犯行
    之構成要件行為，為屬對於該實行詐欺取財犯行之人資以助
    力，衡諸前揭說明，應論以幫助犯。是核被告所為，係犯刑
    法第30條第1 項、第339 條第1 項之幫助詐欺取財罪，爰依
    刑法第30條第2 項規定，按正犯之刑減輕之。被告以一提供
    銀行帳戶之幫助行為，幫助詐欺集團成員分別詐取姜宏蒝等
    6 人之財物，係一行為觸犯數幫助詐欺取財之罪名，為同種
    想像競合犯，僅論以一罪。另移送併辦部分，與原起訴之罪
    有裁判上一罪之關係，本院自得併予審理。
四、原審據以論處被告罪刑，固非無見；惟查：(一)按「檢察官就
    犯罪事實一部起訴者，其效力及於全部」，刑事訴訟法第26
    7 條定有明文，是有裁判上或實質上一罪關係之併案，法院
    應併予審理。原審未及就有裁判上一罪關係之併案（被害人
    蘇歆宜）部分予以審理，尚有未洽。(二)被告於本院審理中分
    別與被害人姜宏蒝、池倩茹、余姿誼、俞亮竹、黃郁菱、蘇
    歆宜等6 人達成和解，賠償渠等所受損害，此有和解筆錄及
    郵政跨行匯款申請書3 份、郵政國內匯款執據在卷可稽（見
    本院卷第64-72 頁），原審未及審酌，亦有未洽。被告上訴
    意旨否認犯罪，指摘原判決不當，為無理由；惟原判決既有
    上開可議之處，自應由本院將原判決撤銷改判。爰審酌被告
    提供帳戶予不法份子作為犯罪工具，助長犯罪歪風，不僅破
    壞社會治安及妨害金融秩序，並增加國家查緝犯罪及被害人
    尋求救濟之困難，所為實不足取，且被告犯後未坦承犯行，
    並無反省之意，並兼衡其犯罪動機、目的、手段、所生損害
    、生活狀況、品行、智識程度及犯後態度等一切情狀，量處
    如主文所示之刑，並諭知易科罰金之折算標準，以資懲儆。
五、查被告未曾受有刑徒刑以上刑之宣告（其雖曾因偽證罪經判
    處有期徒刑3 月，緩刑2 年，惟於98年9 月30日緩刑期滿，
    而緩刑宣告未經撤銷，是其上揭刑之宣告，依刑法第76規定
    已失其效力，而與未曾受有期徒刑以上刑之宣告者同），有
    台灣高等法院被告全國前案紀錄表各一份附卷可稽，其因一
    時失罹，致罹刑章，相信經此次偵查、審判程序後，當知所
    警惕，而無再犯之虞，且被告於本院審理中已賠償6 名被害
    人之損害完畢，有和解書、郵政跨行匯款申請書3 份及郵政
    國內匯款執據在卷可稽，被告經此論罪科刑之教訓，當知警
    惕，應無再犯之虞，本院認其所宣告之刑，以暫不執行為適
    當，爰依刑法第74條第1 項第1 款規定宣告緩刑2 年，以啟
    自新。
據上論結，應依刑事訴訟法第369 條第1 項前段、第364 條、第
299 條第1 項前段，刑法第339 條第1 項、第30條第1 項前段、
第2 項、第55條、第41條第1 項前段、74條第1 項第1 款，刑法
施行法第1 條之1 ，判決如主文。
本案經檢察官王登榮到庭執行職務。
中    華    民    國   100    年    1     月    31    日
                  刑事第一庭    審判長法  官  周賢銳
                                      法  官  洪碩垣
                                      法  官  施柏宏
以上正本證明與原本無異。
不得上訴。
中    華    民    國   100    年    2     月    1     日
                                      書記官  魏文常
附錄本件判決論罪科刑法條：
刑法第339條第1項（普通詐欺罪）
意圖為自己或第三人不法之所有，以詐術使人將本人或第三人之
物交付者，處5 年以下有期徒刑、拘役或科或併科1 千元以下罰
金。